臺灣高雄地方法院民事裁定
111年度消債更字第79號
聲　請　人　林欣頤00000000000000
　　　　　　　　　　00000000000000000000000000000000000
00000000000000000000000000000000000000000000000000
代　理　人　田杰弘律師
上列當事人因消費者債務清理事件聲請更生，本院裁定如下：
    主  文
聲請人林欣頤自中華民國一一一年七月六日下午四時起開始更生
程序。
命司法事務官進行本件更生程序。
    理  由
一、聲請意旨略以：伊有不能清償債務情事，前聲請前置協商成
    立，惟仍不得已毀諾。伊又未經法院裁定開始清算程序或宣
    告破產，爰聲請更生等語。　　
二、按債務人不能清償債務或有不能清償之虞者，得依本條例所
    定更生或清算程序，清理其債務；債務人無擔保或無優先權
    之本金及利息債務總額未逾新臺幣（下同）12,000,000元者
    ，於法院裁定開始清算程序或宣告破產前，得向法院聲請更
    生；法院開始更生程序之裁定，應載明其年、月、日、時，
    並即時發生效力；法院開始更生或清算程序後，得命司法事
    務官進行更生或清算程序，必要時得選任律師、會計師或其
    他適當之自然人或法人1人為監督人或管理人，消費者債務
    清理條例（下稱消債條例）第3條、第16條第1項、第42條第
    1項、第45條第1項分別定有明文。
三、經查：
  ㈠聲請人曾請求前置協商成立，約定自民國110年9月起，分120
    期，利率5％，每月清償10,187元，惟聲請人未依約繳款，而
    於111年4月11日通報毀諾，此有花旗銀行陳報狀可參（卷第
    60至68頁、第211頁）。又聲請人於111年2月至3月實領薪資
    各為400元、19,640元，此有薪資表可考（卷第105頁），是
    以聲請人斯時收入，扣除111年度主管機關所公告高雄市每
    人每月不含房屋支出最低生活費之1.2倍即13,088元後（詳
    後述），已無法負擔每月10,187元之還款金額，堪認聲請人
    因收入不高致繼續履行協商條件有所困難，而有不可歸責於
    己之事由。
  ㈡聲請人於108年度至110年度申報所得各為214,695元、235,43
    0元、262,451元，平均每月所得各為17,891元、19,619元、
    21,871元（本裁定計算式均採元以下4捨5入），名下無財產
    ，有富邦人壽保單解約金6,230元（含未到期保費3,592元，
    已扣110年12月1日保單借款本利和106,841元），另原有國
    泰人壽9154912239號保單，前於109年1月至3月各領配息2,3
    48元、1,882元、1,874元，111年1月26日因解約領回14,519
    元保單解約金；又聲請人自陳罹鬱症，重度伴有精神病特徵
    ，於融易企業股份有限公司任職，時薪120元，如進件8件以
    上或達撥款1,500,000元以上，時薪即調為150元，另有件獎
    獎金、季獎金、過件佣金，年終獎金以過件數計算，當月薪
    資如逾最低工資時，超出部分以同一負責人之富裕灃企業有
    限公司名義申報執行業務所得，或以負責人李勝倫、洪美芬
    個人名義存入該筆薪資至聲請人帳戶，自111年3月3日起因
    聲請人遭詐騙，帳戶均成為警示戶，而改領現金，109年3月
    至12月實領收入共計232,194元、110年共計343,541元，111
    年1月至3月各為35,050元、400元、19640元，父母親於109
    年12月11日、110年3月26日、4月9日、9月27日各資助20,00
    0元、200,000元、100,000元，另於110年11月1日借款19,98
    5元予聲請人，前於109年4月28日、110年6月4日各領取行政
    院紓困補助30,000元，未領取其他補助或給付；另聲請人於
    110年11月15日遭投資詐騙，陸續將父母親於110年12月11、
    13、28、30日、111年1月6、7日各借予聲請人之59,985元、
    78,985元、29,985元、110,000元、69,985元、89,985元、1
    9,985元，及110年11月15、16、23日各資助之200,000元、9
    ,985元、100,000元，暨聲請人向花旗銀行、和潤企業股份
    有限公司、融易企業股份有限公司借款之款項，均匯予詐騙
    集團等情，有108年至109年綜合所得稅各類所得資料清單及
    財產歸屬資料清單（卷第24至26頁）、110年稅務電子閘門
    財產所得調件明細表（卷第204頁）、財產及收入狀況說明
    書（卷第214頁）、債權人清冊（卷第85頁）、戶籍謄本（
    卷第7頁）、勞工保險被保險人投保資料表（卷第31至32頁
    ）、個人商業保險查詢結果表（卷第121至123頁）、財團法
    人金融聯合徵信中心前置協商專用債權人清冊（卷第8至12
    頁）、信用報告（卷第13至23頁）、社會補助查詢表（卷第
    201至203頁）、租金補助查詢表（卷第200頁）、勞動部勞
    工保險局函（卷第209頁）、勞動部勞動力發展署高屏澎東
    分署函（卷第54頁）、健保投保紀錄（卷第33至34頁）、存
    簿暨帳戶交易明細（卷第27至30頁、第92至97頁、第155至1
    74頁、第220至235頁、第246至248頁）、存入款項說明（卷
    第175至178頁、第215頁、第216至219頁）、受理案件證明
    單（卷第179至181頁）、收入切結書（卷第116頁）、融易
    企業股份有限公司陳報狀（卷第55至56頁）、富裕灃有限公
    司陳報狀（卷第249頁）、凱旋醫院診斷證明書（卷第106頁
    ）、富邦人壽保險股份有限公司陳報狀（卷第69頁）、國泰
    人壽保險股份有限公司函（卷第70至71頁）等附卷可證。依
    聲請人上述工作、收入及財產情況，堪認以其109年3月至11
    1年1月平均每月收入26,556元【計算式：（232,194＋343,54
    1＋35,050）÷23＝26,556】，核算其償債能力，較為妥適。
　㈢關於聲請人必要生活費用部分，聲請人主張每月支出18,036
    元（無房屋租金）乙情。按債務人必要生活費用，以最近1
    年衛生福利部或直轄市政府所公告當地區每人每月最低生活
    費1.2倍定之，消債條例第64條之2第1項定有明文。本院參
    酌衛福部社會司所公告111年度高雄市最低生活費為14,419
    元，1.2倍即17,303元。又聲請人陳稱係於配偶之母親所有
    房屋居住乙情，是其無房屋費用支出，故計算其個人每月必
    要生活費時，即應自前開已包括居住費用在內之每月最低生
    活費用中，扣除相當於房屋支出所佔比例（大約為24.36％）
    。依此計算結果，聲請人每月之必要生活費應以13,088元為
    準【計算式：17,303×（1－24.36%）＝13,088】，逾此範圍難
    認必要。
　㈣承上，聲請人平均每月收入26,556元，扣除個人必要支出13,
    088元後，剩餘13,468元，而聲請人目前負債總額為1,529,1
    47元（卷第85頁債權人清冊，和潤企業股份有限公司及富邦
    人壽為有擔保債權，其債權不予列計），扣除富邦人壽保單
    解約金後，以每月所餘逐年清償，至少須約9年【計算式：
    （1,529,147－6,230）÷13,468÷12≒9】始能清償完畢，應認
    其已不能清償債務。此外，聲請人無擔保或無優先權之債務
    總額未逾12,000,000元，且無消債條例第6條第3項、第8條
    或第46條各款所定駁回更生聲請之事由存在。則聲請人聲請
    更生為有理由，應予准許，爰命司法事務官進行本件更生程
    序。
四、依消債條例第11條第1 項、第45條第1 項、第16條第1 項，
    裁定如主文。
中　　華　　民　　國　　111 　年　　7 　　月　　6 　　日
              　　民事庭　　法　官　賴寶合
以上正本係照原本作成。
本裁定不得抗告。
中　　華　　民　　國　　111 　年　　7 　　月　　6 　　日
  　                        書記官　胡美儀